臺灣基隆地方法院民事判決
110年度基簡字第201號
原      告  楊綉貞  
被      告  吳素鳳  

訴訟代理人  謝明宏  
上列當事人間請求給付借款事件，本院於民國110年3月25日言詞
辯論終結，判決如下：
    主      文
被告應給付原告新臺幣貳拾陸萬玖仟零貳拾陸元，及其中新臺幣
壹拾肆萬貳仟柒佰伍拾參元自民國一百一十年二月十一日起至清
償日止，按週年利率百分之五計算之利息。
原告其餘之訴駁回。
訴訟費用新臺幣參仟參佰壹拾元，由被告負擔新臺幣貳仟捌佰玖
拾參元，餘由原告負擔。
本判決原告勝訴部分得假執行；但被告如以新臺幣貳拾陸萬玖仟
零貳拾陸元為原告預供擔保，得免為假執行。
原告其餘假執行之聲請駁回。
    事實及理由
一、原告起訴主張：訴外人江佩穎（下稱江佩穎）於民國103年5
    月23日邀同被告為連帶保證人與原告簽立借款契約書，並由
    被告簽發本票1張，向原告借款新臺幣（下同）60萬元（下
    稱系爭債務），借款期限為1年，分12期按月攤還本息，約
    定於104年5月20日清償完畢，並以江佩穎所有之門牌號碼基
    隆市○○區○○○街0巷00○0號房屋及坐落土地（下稱系爭不動產
    ）設定抵押權為擔保。但江佩穎未依約繳納本息，經本院以
    109年度司執字第8670號強制執行事件拍賣系爭不動產受償
    後，尚積欠142,753元及自106年1月1日起至110年1月7日止
    ，按週年利率5%計算之利息，被告為連帶債務人，自應負清
    償責任，為此依民法第273條、第474條規定起訴，並聲明：
    ㈠被告應給付原告307,753元，及其中142,753元自起訴狀繕
    本送達翌日起至清償日止按週年利率5%計算之利息。㈡願供
    擔保准予宣告假執行。
二、被告抗辯略以：被告不爭執擔任系爭債務之連帶保證人，惟
    拍賣前已給付至106年2月之利息，拍賣後又償還原告40幾萬
    元，被告很有誠意要與原告解決事情，但是原告要再向被告
    收取利息，被告負擔太大等語。並答辯聲明：原告之訴駁回
    。
三、原告主張江佩穎於103年5月23日邀同被告為連帶保證人與原
    告簽立借款契約書，並由被告簽發本票1張，向原告借款60
    萬元，借款期限為1年，分12期按月攤還本息，約定於104年
    5月20日清償完畢，並以江佩穎所有系爭不動產設定抵押權
    為擔保，因江佩穎未依約繳納本息，經本院以109年度司執
    字第8670號強制執行事件拍賣系爭不動產，原告之60萬元債
    權受分配451,447元等事實，有借款契約書、本票、本院基
    院麗109司執慎字第8670號函及強制執行金額分配表可憑，
    且為被告所不爭執，此部分堪信為真實。
四、按稱消費借貸者，謂當事人一方移轉金錢或其他代替物之所
    有權於他方，而約定他方以種類、品質、數量相同之物返還
    之契約；借用人應於約定期限內，返還與借用物種類、品質
    、數量相同之物；遲延之債務，以支付金錢為標的者，債權
    人得請求依法定利率計算之遲延利息，但約定利率較高者，
    仍從其約定利率；當事人得約定債務人於債務不履行時，應
    支付違約金，民法第474條第1項、第478條前段、第233條第
    1項、第250條第1項分別定有明文。又保證債務之所謂連帶
    ，係指保證人與主債務人負同一債務，對於債權人各負全部
    給付之責任者而言，此就民法第272條第1項規定連帶債務之
    文義參照觀之甚明（最高法院45年台上字第1426號判例參照
    ）。次按保證債務，除契約另有訂定外，包含主債務之利息
    、違約金、損害賠償及其他從屬於主債務之負擔；連帶債務
    之債權人，得對於債務人中之一人或數人，或其全體，同時
    或先後請求全部或一部之給付，民法第740條及第273條第1
    項復有明定。查原告60萬元債權於110年1月7日受分配541,4
    47元，尚有本金148,533元未受償，且依被告所提合作金庫
    存款憑條及明細，被告僅支付至105年10月23日止之利息，
    則原告得請求自106年1月1日起至110年1月6日止按週年利率
    5%計算之利息共120,493元【計算式：本金600,000元5%（
    4＋6/365)＝120,493元，元以下四捨五入，以下同】。
五、再按當事人主張有利於己之事實者，就其事實有舉證之責任
    ，民事訴訟法第277條前段定有明文。末按原告對於自己主
    張之事實已盡證明之責後，被告就所抗辯之事實，亦應負證
    明之責，此為舉證責任分擔之原則，如被告就此利己之抗辯
    事實並無確實證明方法，應為其不利益之裁判（最高法院10
    6年度台上字第2536號判決意旨參照）。被告抗辯其於106年
    1月及2月有繳納利息云云，為原告所否認，被告空言係當面
    繳交現金給原告，並未提出其他證據證明以實其說，自不足
    採。
六、綜上所述，原告依消費借貸及連帶保證之法律關係請求被告
    給付269,026元（計算式：本金148,533元＋利息120,493元＝2
    69,026元），及其中142,753元自起訴狀繕本送達翌日即110
    年2月11日起至清償日止，按週年利率5%計算之利息，為有
    理由，應予准許，逾此範圍之請求，為無理由，應予駁回。
七、本件係民事訴訟法第427條第1項所定之標的金額500,000元
    以下之財產權訴訟，本院為被告敗訴判決部分，應依職權宣
    告假執行，並依同法第392條第2項規定，依職權宣告被告預
    供擔保，得免為假執行。至原告敗訴部分，其假執行之聲請
    失所依附，應予駁回。　　
八、本件第一審裁判費為3,310元，此外核無其他費用之支出，
    訴訟費用依兩造勝敗比例，由被告負擔2,893元（269,026÷3
    07,753×3,310元＝2,893元），餘由原告負擔。
九、結論：本件原告之訴為一部有理由，一部無理由，依民事訴
    訟法第436條第2項、第79條、第389條第1項第3款、第392條
    第2項，判決如主文。
中　　華　　民　　國　　110 　年　　4 　　月　　15　　日
                  基隆簡易庭法　官　陳湘琳　　　　　
以上正本係照原本作成。
對於本件判決如有不服，應於收受送達後20日內向本院提出上訴
書狀，上訴於本院合議庭，並按他造當事人之人數附具繕本。如
委任律師提起上訴者，應一併繳納上訴審裁判費。 
中　　華　　民　　國　　110 　年　　4 　　月　　15　　日
                            書記官　林亭如